【裁判字號】    94,上訴,2548
【裁判日期】    950127
【裁判案由】    毒品危害防制條例
【裁判全文】
臺灣高等法院臺中分院刑事判決        94年度上訴字第2548號
上  訴  人  臺灣彰化地方法院檢察署檢察官
上  訴  人
即  被  告  乙○○
                    之五
                    （
上列上訴人等因被告違反毒品危害防制條例案件，不服臺灣彰化
地方法院94年度訴字第801號中華民國94年10月31日第一審判決
（起訴案號：臺灣彰化地方法院檢察署94年度毒偵字第989、115
1、1592號，移送本院併辦案號：同署94年度毒偵字第5813號）
，提起上訴，本院判決如下：
    主    文
原判決撤銷。
乙○○連續施用第一級毒品，累犯，處有期徒刑壹年，扣案之第
一級毒品海洛因壹包（淨重○．二七公克）沒收銷燬之；又連續
施用第二級毒品，累犯，處有期徒刑捌月。應執行有期徒刑壹年
陸月，扣案之第一級毒品海洛因壹包（淨重○．二七公克）沒收
銷燬之。
    事    實
一、乙○○前曾於民國（下同）八十七年間，因施用第二級毒品
    案件，經送觀察、勒戒後，認無繼續施用毒品之傾向，經本
    院判決免刑確定；另其另犯之非法販賣化學合成麻醉藥品罪
    ，則經本院判處有期徒刑三年確定，嗣經入監執行，於八十
    九年六月七日假釋出監，至九十年二月十二日假釋期滿，其
    假釋未被撤銷，以執行完畢論。嗣至九十二年間，乙○○復
    又因施用第一、二級毒品案件，經臺灣彰化地方法院裁定移
    送觀察、勒戒，後認有繼續施用毒品之傾向，除經臺灣彰化
    地方法院檢察署檢察官聲請臺灣彰化地方法院裁定將其移送
    強制戒治外，並將其非法施用第一、二級毒品之犯行提起公
    訴，經臺灣彰化地方法院分別判處有期徒刑七月、三月，並
    定應執行刑為有期徒刑九月確定，甫於九十三年九月三十日
    縮短刑期執行完畢；而強制戒治部分，則因九十三年一月九
    日毒品危害防制條例修正實施，毋庸執行殘餘戒治而獲釋。
二、詎乙○○仍不知悔改，復基於施用第一級毒品海洛因之概括
    犯意，自九十三年十月二日起，至九十四年六月一日止，在
    彰化縣社頭鄉泰安村石坑二巷一三號處所、彰化縣永靖鄉之
    某處田地旁邊等處，以將海洛因置於注射針筒內加水注射手
    臂之方式，連續施用第一級毒品海洛因多次。另外，乙○○
    另又基於施用第二級毒品甲基安非他命之概括犯意，自九十
    三年十月二日起，至九十四年九月二十一日凌晨一時止，亦
    在彰化縣社頭鄉泰安村石坑二巷一三號處所、彰化縣田中鎮
    某處、及彰化縣員林鎮○○路琥珀大樓之九樓房間等處，以
    將甲基安非他命放入玻璃管內，再用火蒸烤吸食之方式，連
    續施用第二級毒品甲基安非他命多次。
三、嗣乙○○先於九十四年一月十八日上午十時許，在彰化縣社
    頭鄉泰安村石坑二巷一三號之住處，被警查獲；後又於九十
    四年二月十六日上午一時五十分許，在彰化縣員林鎮○○路
    一段七七四號前，被警查獲，並扣得其所有之第一級毒品海
    洛因一包（淨重０．二七公克）；繼又於九十四年九月二十
    一日上午十一時許，被警在彰化縣大村鄉內查獲。
四、案經彰化縣警察局溪湖分局、彰化縣警察局田中分局報請臺
    灣彰化地方法院檢察署檢察官偵查起訴，及由彰化縣警察局
    員林分局報由臺灣彰化地方法院檢察署檢察官移請本院併案
    審理。
    理    由
一、本案上訴人即被告乙○○（以下簡稱為被告）之上開非法施
    用第一、二級毒品之犯罪事實，業據被告分別於警、偵訊中
    ，及於原審法院與本院審理時，均為認罪之供述，並有經警
    查扣之海洛因白色粉末一包扣案可稽。上開白色粉末一包經
    送鑑驗結果，證實係第一級毒品海洛因（淨重０．二七公克
    ）無誤，亦有法務部調查局鑑定通知書一紙在卷可憑。此外
    ，被告於九十四年一月十八日、同年二月十六日被警查獲之
    後，經警採集其尿液送請彰化縣衛生局檢驗均呈甲基安非他
    命及嗎啡陽性反應，有「彰化縣警察局委託檢驗尿液代號與
    真實姓名對照表」、彰化縣衛生局煙毒尿液檢驗成績書各二
    紙在卷可稽；被告於九十四年九月二十一日被警查獲之後，
    經警採集其尿液送請彰化縣衛生局檢驗亦呈甲基安非他命陽
    性反應，亦有「彰化縣警察局委託檢驗尿液代號與真實姓名
    對照表」、彰化縣衛生局煙毒尿液檢驗成績書各一件在卷可
    據。被告上開非法施用第一、二極毒品之自白，堪認與事實
    相符，足以採信。又本案被告前曾於八十七年間，因施用第
    二級毒品案件，經送觀察、勒戒後，認無繼續施用毒品之傾
    向，經本院判決免刑確定，此後被告至九十二年間，又因施
    用第一、二級毒品案件，經臺灣彰化地方法院裁定移送觀察
    、勒戒，後認有繼續施用毒品之傾向，再經臺灣彰化地方法
    院裁定將其移送強制戒治，後因九十三年一月九日毒品危害
    防制條例修正實施，毋庸執行殘餘戒治而獲釋等事實，有臺
    灣彰化地方法院檢察署刑案資料查註紀錄表、及本院被告全
    國前案紀錄表、以及台灣彰化地方法院九十二年度訴字第九
    二二號刑事判決書在卷可稽。被告上開非法施用第一、二級
    毒品之犯行，足以認定。
二、查海洛因、甲基安非他命分別係毒品危害防制條例第二條第
    二項第一、二款所規定之第一、二級毒品，被告非法持有進
    而施用，核被告上開所為，係分別觸犯毒品危害防制條例第
    十條第一項之施用第一級毒品罪及同條例第二項之施用第二
    級毒品罪。至其為施用第一、二級毒品，而非法持有第一級
    毒品海洛因及第二級毒品安非他命之低度行為，已各被其非
    法施用第一、二級毒品之高度行為所吸收，應不另論罪。又
    被告先後多次施用第一級毒品海洛因之犯行，及其多次施用
    第二級毒品甲基安非他命之犯行，各時間緊接，所犯亦分別
    為構成要件相同之罪，顯均各基於概括犯意反覆而為，均應
    依照刑法第五十六條連續犯之規定，各論以一罪，並皆加重
    其刑。因被告上開所犯，均有連續犯之裁判上一罪關係，故
    未經公訴人起訴而經檢察官移送本院併辦部分，亦為起訴效
    力所及，本院亦應併予審判。再被告所犯之上開二罪，其犯
    意各別，罪名互殊，應予分論併罰。再查，本案被告曾於八
    十七年間，因犯非法販賣化學合成麻醉藥品罪，經本院判處
    有期徒刑三年確定，嗣經入監執行，於八十九年六月七日假
    釋出監，至九十年二月十二日假釋期滿，其假釋未被撤銷，
    以執行完畢論，嗣至九十二年間，被告又因犯施用第一、二
    級毒品罪，經臺灣彰化地方法院分別判處有期徒刑七月、三
    月，並定應執行刑為有期徒刑九月確定，甫於九十三年九月
    三十日縮短刑期執行完畢，上開事實亦有台灣彰化地方法院
    檢察署刑案資料查註紀錄表、及本院被告全國前案紀錄表在
    卷可資佐證。被告在受上開有期徒刑之執行完畢後，五年以
    內再犯本案有期徒刑以上之罪，為累犯，應依法遞予加重其
    刑。扣案之海洛因一包（淨重０．二七公克），應依毒品危
    害防制條例第十八條第一項前段之規定，宣告沒收銷燬之。
三、原審判決就被告非法施用第一、二級毒品之犯行予以論罪科
    刑，固屬有見，惟原審判決未及審酌檢察官移送本院併辦之
    被告犯罪事實，尚有未合。本案公訴人及被告均上訴指摘上
    開事項，其等之上訴均有理由，自應由本院將原審判決予以
    撤銷改判。爰審酌被告之品性、非法施用第一、二級毒品之
    犯罪情節、及犯罪後之態度等一切犯罪情狀，就其非法施用
    第一、二級毒品之犯行，分別量處如主文第二項所示之刑，
    並依法定其應執行之刑。扣案之海洛因一包（淨重０．二七
    公克），依法宣告沒收銷燬之。
四、據上論斷，應依刑事訴訟法第三百六十九條第一項前段、第
    三百六十四條、第二百九十九條第一項前段、毒品危害防制
    條例第十條第一項、第二項、第十八條第一項前段，刑法第
    十一條前段、第四十七條、第五十六條、第五十一條第五款
    ，判決如主文。
本案經檢察官甲○○到庭執行職務。
中    華    民    國    95    年    1     月    27    日
              刑事第三庭  審判長法  官  王  增  瑜
                                法  官  胡  忠  文
                                法  官  廖  柏  基
上列正本證明與原本無異。
施用第一級毒品部分，得上訴。
施用第二級毒品部分，不得上訴。
如不服本判決應於收受送達後十日內向本院提出上訴書狀，其未
敘述上訴之理由者並得於提起上訴後十日內向本院補提理由書（
均須按他造當事人之人數附繕本）。
                                書記官  王  麗  英
中    華    民    國    95    年    1     月    27    日
毒品危害防制條例第十條：
施用第一級毒品者，處六月以上五年以下有期徒刑。
施用第二級毒品者，處三年以下有期徒刑。                Ｒ


司法院資訊處製作；財團法人民間司法改革基金會備份。
